臺灣高等法院刑事判決　　　　　　　　94年度上重訴字第65號
上　訴　人
即　被　告　甲○○
選任辯護人　簡長順　律師
上列上訴人因被告強盜等案件，不服臺灣桃園地方法院94年度重
訴字第17號，中華民國94年7月18日第一審判決（起訴案號：臺
灣桃園地方法院檢察署93年度【原判決誤載為92年度】偵字第17
815號），提起上訴，本院判決如下：
    主  文
原判決撤銷。
甲○○犯強盜罪而故意殺人，處無期徒刑，褫奪公權終身；扣案
之仿ＢＥＲＥＴＴＡ廠九二ＦＳ型半自動手槍製造之金屬玩具手
槍壹支（含彈匣壹個，槍枝管制編號0000000000）沒
收。
    事  實
一、甲○○與周曉薇曾係浩洲電鍍公司之同事，與周曉薇之夫乙
    ○○係國中同學，彼此相識多年，甲○○平日亦常至周曉薇
    所經營位在桃園縣觀音鄉○○村○○路四○六號之「薇薇」
    檳榔攤（起訴書誤載為「曉薇」檳榔攤）聊天，言談之間獲
    悉「薇薇」檳榔攤內隨時有高額現金，且僅周曉薇一人獨自
    看店。
二、甲○○因積欠大筆貸款債務，頻遭銀行催繳欠款，竟萌生意
    圖為自己不法所有之強盜犯意，計劃持槍至「薇薇」檳榔攤
    向周曉薇強盜財物。甲○○先將其在同年十月間某日，在桃
    園縣大園鄉○○路旁拾獲原為沈于鈞所有然於同年七月四日
    下午二時許，不慎遺落在臺北縣新店市○○路上某處號碼為
    三二二－ＦＡＣ之車牌一面懸掛在自己所有之重型機車上（
    侵占遺失物部分未據起訴），並將之停放在鄰近「薇薇」檳
    榔攤之桃園縣觀音鄉坑尾村十鄰處備用。再於民國九十三年
    十月間某日透過網際網路與真實姓名年籍不詳綽號「長腳仔
    」之成年男子聯絡購買槍枝事宜，談妥以新臺幣（下同）八
    千元之代價，向該名男子購得可發射子彈具有殺傷力之改造
    手槍一支及改造子彈三顆後，約定於同年十一月三日某時，
    在桃園縣中壢火車站某處交貨，甲○○取得後即將之藏置在
    供其個人使用車牌號碼為Ｚ六－三七七七號自用小客車之後
    車廂內，而未經許可無故持有之。
三、甲○○於九十三年月十二日上午，身著黑色運動服，攜內置
    有自行裝填子彈三發之改造手槍之背包後，駕駛車牌號碼為
    Ｚ六－三七七七號自用小客車至前揭停放機車處，改騎乘上
    開機車，且頭載護目鏡部分係自內向外透視，自外向內則不
    透視之黑色全罩式安全帽，並雙手穿載手套，以防暴露真實
    身份，迨一切就緒後，甲○○先至「薇薇」檳榔攤附近查看
    ，確定僅周曉薇一人在店內後，於同日上午十時十五分許，
    即將機車停放在「薇薇」檳榔攤門口，佯以手勢向周曉薇表
    示欲購買檳榔之意，周曉薇不疑有他，自檳榔攤走出欲交付
    檳榔予甲○○，甲○○待周曉薇走近，即自隨身背包內取出
    前揭手槍指向周曉薇，並以手勢示意周曉薇交付金錢，周曉
    薇見狀立即退回檳榔攤內，甲○○旋追上前並站立於檳榔攤
    門口，並再以手槍指向周曉薇，示意周曉薇交付店內金錢，
    以此強暴方式，致周曉薇不能抗拒，而取出新臺幣（下同）
    一千五百元，丟向予甲○○，同時大聲呼叫「有人搶劫」等
    語。斯時於「薇薇」檳榔攤後方正在休息之裝修水管工人林
    維玉聞聲立即前往檳榔攤查看，然甲○○因認周曉薇交付之
    金錢過少，復再度持槍逼進周曉薇，欲迫使周曉薇交付更多
    金錢，林維玉見狀，遂拉同周曉薇朝檳榔攤後方退避，甲○
    ○則持槍尾隨在後，直至該檳榔攤後方四週為貨櫃屋之圍繞
    已無任何退避處所之空地時，甲○○仍持續朝周曉薇、林維
    玉二人逼近，並再度持槍指向周曉薇胸口，示意其交付更多
    之金錢，然因周曉薇未為及時回應，甲○○一怒之下，明知
    如持槍朝人身體胸部之要害處射擊，足以致人於死，竟仍基
    於不確定之殺人犯意，持槍朝周曉薇左胸部射擊一槍，子彈
    自周曉薇左胸部進入，方向為由左至右、由上至下及由前至
    後，周曉薇中槍後應聲倒地，林維玉見狀立即上前欲搶奪甲
    ○○手中槍枝，於扭打過程中，因甲○○手指不慎扣動槍枝
    板機因而擊發子彈一發，幸無人傷亡。而此時在檳榔攤後方
    裝設洗衣機之楊文淵、楊文會亦因聽聞槍響外出查看，見狀
    立即上前與林維玉共同制伏甲○○，並將周曉薇送往署立桃
    園醫院新屋分院急救，警方據報前往現場處理，當場查獲甲
    ○○，並扣得該具殺傷力之改造手槍一支、己擊發彈頭一顆
    、具殺傷力之改造子彈一顆（鑑定時擊發），及空彈殼二枚
    。而周曉薇雖經送醫急救，仍因受左胸部槍傷，傷及心臟及
    右肺，造成大量出血休克死亡。
四、案經桃園縣政府警察局大園分局報請臺灣桃園地方法院檢察
    署檢察官偵查起訴。
    理  由
本院查：
一、訊據被告甲○○對有於上揭時、地，以八千元之代價，向真
    實姓名年籍不詳綽號「長腳仔」之男子購得改造手槍一支及
    改造子彈三顆後，即將之置放在供其個人使用車牌號碼為Ｚ
    六－三七七七號自用小客車之後車廂內等情，於警詢、偵查
    及本院審理時均坦承不諱。且經警於九十三年十一月十二日
    ，在桃園縣觀音鄉○○村○○路四○六號「薇薇」檳榔攤扣
    得改造手槍一支及未擊發子彈一顆乙節，除據被告供承在卷
    ，並有扣押物品清單一紙足憑。前揭扣案槍、彈經送請內政
    部警政署刑事警察局鑑定結果，認送鑑改造九二手槍一枝（
    含彈匣一個，槍枝管制編號0000000000），係由
    仿BERETTA廠九二FS型半自動手槍製造之金屬玩具手槍，更
    換土造金屬槍管改造而成之改造手槍，機械性能良好，可擊
    發同案送鑑子彈，認具殺傷力，而送鑑改造子彈一顆，認係
    土造子彈（具直徑約八七MM之金屬彈頭），經試射，可擊發
    ，認具殺傷力等情，有該局九十四年一月十日刑鑑字第○九
    三○二二九四七九號槍彈鑑定書附卷可稽（見偵查卷第五０
    頁至第五四頁）。是被告未經許可，持有槍砲彈藥刀械管制
    條例所列管之改造手槍、子彈乙節，自屬無疑。
二、訊據被告對有於上開時、地，持槍、彈欲強盜周曉薇財物，
    然因認周曉薇所交金額過少，故未拿取等情，於警詢、偵查
    、原審及本院審理時均坦承不諱，且前後所述相符。核與證
    人林維玉於偵查及原審審理時證稱：伊當時係在檳榔攤後方
    供客人休息的地方喝咖啡，突聽到周曉薇大叫「林大哥，有
    人要搶錢」，伊即跑到前方檳榔攤查看，見被告持槍對著周
    曉薇，當時被告與周曉薇相距在約一公尺之內，周曉薇手上
    拿一千五百元要給對方，但對方沒有拿等語明確，而被告攜
    帶上開槍、彈，近距離直指向周曉薇之舉，常人於同一情狀
    之下，意思自由當受壓制，且依證人林維玉於警、偵訊中所
    述，伊斯時有聽見周曉薇對被告表示，錢不夠你自己去攤內
    櫃檯拿，隨即與之逃離攤外等語。可知，周曉薇對被告前揭
    持槍之強暴行為，已全然喪失抗拒能力，甚而同意任由被告
    搜刮其店內之財物，是被告此部分自白與事實相符，當值採
    信。
三、被告確有於上開時、地，持槍朝周曉薇左胸部射擊一槍等情
    ，為被告所不否認，核與證人林維玉指述大致相符，現場亦
    起獲有彈殼，而周曉薇嗣經法務部法醫研究所解剖，確自其
    體內起出彈頭一顆，而前揭彈殼、彈頭經送內政部刑事警察
    局鑑定結果，認該彈殼、彈頭確係由前揭被告所持有之改造
    手槍擊發等情，有該局九十四年一月十日刑鑑字第○九三○
    二二九四七九號槍彈鑑定書附卷可稽（見偵查卷第五二頁）
    。而就被告開槍之際，槍口與周曉薇相距距離究竟為何，被
    告於原審審理中雖稱：當時與周曉薇相距約一點五至二公尺
    云云；於本院雷理中亦辯稱：相距甚遠等語。然被告於警詢
    及偵查時均坦承：「（問：你開槍朝周曉薇胸部射擊時，距
    離多少）答：槍口離周曉薇胸口約三十公分」、「當時我和
    林維玉、周曉薇的距離約一公尺，後來我就拿著槍比向周曉
    薇的胸部，槍離她胸部約三十公分，後來我就對著她胸部開
    了一槍」等語，證人林維玉於原審審理時亦證稱：被告係朝
    周曉薇左胸開槍，槍距離周曉薇約三十公分等語明確。對此
    原審亦向法務部法醫研究所函詢，依周曉薇所受槍傷之傷勢
    研判，被告開槍距離應為何？法醫部法醫研究所於九十四年
    六月十日以法醫理字第0940001397號函覆稱：解剖時發現死
    者槍傷射入口邊緣有黑色燒灼痕跡，傷口周圍皮膚可見紅色
    反應，傷口附近有數點火藥刺青痕，依上述三點研判，槍傷
    傷口應為近距離射擊造成之結果，一般而言，手槍射擊距離
    在三十公分以內就有可能造成上述結果，至被告所稱距死者
    一點五至二公尺間，以手槍射擊死者，應不會造成死者前揭
    槍傷射入口之發現等語明確。有該所函文附於原審卷足憑（
    見原審卷第五八頁）。此與被告於警、偵訊中所述相吻合，
    是被告於開槍之際，槍口與周曉薇因僅相距三十公分左右乙
    節，應可認定。被告上開辯稱相距有一點五公尺以上云云，
    自不足採。
四、而周曉薇左胸離頭頂四十公分及離中線五分處確有槍傷射入
    口一處，大小為零點一乘零點五公分，在射入口十二點鐘至
    四點鍾方向有半月型擦傷痕，寬約零點四公分，子彈射入身
    體後，先穿過第四肋骨下方進入左胸腔及心包腔後，進入右
    心室在心中骨離處離開心臟，復進入右胸腔，最後射入右肺
    下葉後子彈停留在右肺下葉低部，射擊方向為由左往右、由
    上往下及由前往後，周曉薇確係因左胸槍傷，因傷及心臟及
    右肺，造成大量出血休克而死亡等情，業據檢察官督同法醫
    師到場相驗明確，並有臺灣桃園地方法院檢察署相驗屍體證
    明書、驗斷書、勘驗筆錄及法務部法醫研究所（九三）醫鑑
    字第一七六五號鑑定書在卷足憑（見相驗卷第一三頁、第二
    三頁、第三八頁至第四一頁）。故周曉薇確係因遭被告開槍
    擊中左胸而死亡乙節，洵堪認定。
五、被告所持有上開槍、彈，均具有殺傷力，已如前述，且被告
    於偵查中亦坦供：「（問：該改造手槍殺傷力為何？）答：
    購買手槍時，該綽號「長腳仔」之男子告訴我，近距離有殺
    傷力，一定會見血」等語明確，是被告對其所持有之槍、彈
    均具殺傷力，如朝人射擊，有生死亡結果可能，當知之甚詳
    ，且心臟位在人體左胸腔內，係屬人體重要器官，被告竟於
    以周曉薇之左胸為目標開槍射擊，以其為一具備基本社會常
    識之成年人，當預見以槍對人體擊發子彈可能會造成死亡結
    果，卻直指心藏所在位置射擊，是以被告在主觀上具有殺人
    之不確定故意，甚為明確。被告及其選任辯護人雖以前詞辯
    稱被告並無殺人之意圖云云，然被告與周曉薇於斯時站立位
    置相距在一公尺以內，而槍口與周曉薇則僅相距三十公分左
    右，已如前述，被告如僅欲以傷害之方式嚇唬周曉薇，而使
    之就範，其當可輕易瞄準周曉薇四肢射擊，即可達到威嚇之
    效果，況周曉薇與證人林維玉於斯時堪稱為手無寸鐵，全無
    反擊之能力，衡以常情，被告如單純對空鳴槍，即足使周曉
    薇生心恐懼，而聽任被告指示交付所欲之金錢，惟被告均捨
    之不為，而係一槍直指周曉薇之心臟要害，其意顯在致周曉
    薇於死地，是被告及其選任辯護人前揭所辯，自難採信。
六、至公訴人於起訴書另載周曉薇於遭被告持槍射擊倒地後，被
    告復持槍抵住周曉薇頭部要求周曉薇交付金錢乙節，被告固
    有於警、偵訊時陳稱，伊對周曉薇部開了一槍，周曉薇就蹲
    下，我用槍抵著她的頭部，意思叫她再交錢出來等語，惟證
    人林維玉於警詢、偵查中均稱：當時見被告朝被害人開一槍
    後，復繼續裝填子彈，伊當機立斷撲向被告奪槍等語，公訴
    人於原審審理時對此亦再次詰問證人林維玉，證人林維玉證
    稱：「（被告）開槍後，經過三秒鐘，周曉薇就倒下，對方
    又上膛，我認為他可能是要對我不利，我就去搶對方的槍枝
    ，當時周曉薇整個身體軟倒，並沒有跪下，對方（即指被告
    ）也沒有持槍再抵住周曉薇」等語明確（見原審卷第79頁）
    。而證人林維玉與周曉薇係朋友關係，與被告要無任何親誼
    或特殊親誼關係，且就被告射殺周曉薇之經過，亦為不利於
    被告之陳述，是其自無可能就此點為任何偏袒被告之陳述，
    其陳述當值採信，是除被告於警、偵查訊時之單一供述外，
    並未有其他證據足以佐證被告於周曉薇中槍倒地後，復有再
    度持槍抵住周曉薇令其交付金錢之舉，是公訴人認被告於周
    曉薇遭其持槍射擊倒地後，復有持槍抵住被害人頭部要求周
    曉薇交付金錢乙節，自屬不能證明。
七、另被告雖於原審九十三年度聲羈字第六八六號調查時陳稱：
    伊於開槍擊中周曉薇後，因林維玉有上前欲搶其手中槍枝，
    伊有拿槍指著他，雖有對林維玉開槍，但因為卡彈所以沒有
    擊發等語。而於原審審理時則稱：伊並未對證人林維玉開槍
    ，伊先前稱對證人林維玉擊發之意係指持槍指著他，係要他
    後退之意等語。而訊之證人林維玉於原審審理時證稱：被告
    開槍擊中周曉薇後，被告又在上膛，伊認為被告可能會對之
    不利，故立即上前搶槍，約搶了一、二分鐘後才搶下來，旋
    隨手將槍枝丟棄在旁，雙方持續扭打等語明確（見原審卷第
    80頁）。證人並未供陳被告有持槍欲朝其射擊之動作，是尚
    難僅憑被告單一自白遽認被告有持槍射擊林維玉然未遂之行
    為。
八、至警方嗣於案發現場扣得彈殼二顆，經送鑑結果，認均係自
    被告所持槍枝所擊發無訛，有前揭內政部警政署刑事警察局
    槍彈鑑定書記載足憑（見偵查卷第五二頁），其中顆一應係
    被告開槍射擊被害人後所留，至被告是否有再對周曉薇亦或
    另對證人林維玉射擊乙節，證人林維玉已明確證稱被告於射
    擊周曉薇一槍後，無論對其或周曉薇均未有再為開槍射擊之
    舉等語明確，此亦與被告於原審審理時供述相符，是現場遺
    留之另枚彈殼當非被告射擊周曉薇或證人林維玉所遺留。而
    證人林維玉於被告開槍射擊周曉薇後，因見被告再有上膛之
    動作，故上前搶槍，已如前述，而就搶槍之過程，證人林維
    玉證稱：伊不是一下子就從被告手中將槍枝搶過來，因為當
    時被告載著手套的手指卡在扣板機處，在此搶奪之過程中，
    伊不清楚被告是否有扣動板機等語明確（見原審卷第80頁）
    。而被告於原審審理時則表示，伊在開第一槍後，就發現槍
    機沒有退出來，所以伊認為已經卡彈，就不敢再開第二槍，
    怕會膛炸等語（見原審卷第81頁）。是綜合上情以觀，被告
    與證人林維玉於搶奪槍枝之際，被告手指既係放在板機處，
    而被告與證人林維玉又為搶奪槍枝，發生嚴重之扭打，是於
    現場遺留之另枚彈殼應係於爭奪過程中，被告誤扣板機致擊
    發子彈後所遺留，亦併予敘明。
九、綜上所述，本件事證明確，被告所辯無非事後圖卸之詞，不
    足採信，被告犯行洵堪認定，應依法論科。
十、查被告行為後，槍砲彈藥刀械管制條例已於九十四年一月二
    十六日修正公布，並自同年月二十八日生效，其中關於持有
    可發射子彈具有殺傷力之槍枝罪，原定於槍砲彈藥刀械管制
    條例第十一條第四項，法定刑為一年以上七年以下有期徒刑
    ，併科新臺幣七佰萬元以下罰金，修正為同條例第八條第四
    項，法定刑為有期徒刑三年以上十年以下，併科新臺幣七百
    萬元以下罰金，新舊法比較結果，以舊法有利於被告，依刑
    法第二條第一項但書規定，應適用舊條例處斷。是被告未經
    許可持有改造手槍部分，係犯修正前槍砲彈藥刀械管制條例
    第十一條第四項之未經許可持有可發射子彈具殺傷力之槍枝
    罪，及槍砲彈藥刀械管制條例第十二條第四項之未經許可持
    有子彈罪（按十二條未修正）。被告一持有行為同時觸犯數
    罪名，為想像競合犯，應依刑法第五十五條規定，從一重依
    修正前槍砲彈藥刀械管制條例第十一條第四項未經許可持有
    可發射子彈具有殺傷力之槍枝罪論處。另按強盜殺人罪，不
    以出於預定之計畫為必要，祇須行為人以殺人為實施強盜之
    方法，或在行劫之際故意殺人，亦即凡係利用實施強盜之時
    機，而故意殺人，兩者有所關聯者，即應依強盜而故意殺人
    之罪處罰。考其立法原意，係以行為人利用強盜之犯罪時機
    ，而故意殺人者，因該兩個行為互有關連，對社會之危害極
    大，故將該兩個犯罪，結合成為一個獨立之強盜故意殺人罪
    ，處以重刑。是強盜殺人罪，祇須行為人一面強盜，一面復
    故意殺人，即構成該罪，至其殺人之動機是否為便利行劫，
    抑係恐他日遭報復，原非所問，祇須兩者在發生之時間上有
    銜接性，地點上具關連性即可，初不問係先劫（強盜）後殺
    或先殺後劫（強盜），均足構成強盜殺人罪。」（此有最高
    法院九十二年度台上字第一六六八號判決可資參照）；又「
    按結合犯乃係將二以上之獨立犯罪行為，依法律規定結合成
    一罪，其主行為為基本犯罪，舉凡利用基本犯罪之時機，而
    起意為其他犯罪，二者間具有意思之聯絡，即可成立結合犯
    ，至他罪之意思，不論起於實施基本行為之初，即為預定之
    計畫或具有概括之犯意，抑或出於實施基本行為之際，而新
    生之犯意，亦不問其動機如何，只須二行為間具有密切之關
    連，而有犯意之聯絡，事實之認識，即可認與結合犯之意義
    相當。故刑法第三百三十二條第一項之犯強盜而故意殺人罪
    為結合犯，係著眼於強盜與殺人間，接連發生之可能性高，
    危害亦鉅，乃依法律規定，結合強盜、殺人二個獨立之犯罪
    行為，而成為一個犯罪，並加重其刑；其成罪並不以二者均
    出於預定之計畫為必要，僅須發生在時間上有銜接性，地點
    上具關連性即可，初不問係先劫後殺或先殺後劫，均足構成
    本罪。」（此亦有最高法院九十二年度臺上字第一二三一號
    判決意旨可資參循）；另結合犯之既未遂應以所結合之罪既
    未遂為斷，蓋刑法第三百三十二條第一項之法條既曰「犯強
    盜罪而故意殺人」，則當然不限強盜既遂罪，強盜未遂罪亦
    與之，況結合犯之既、未遂，依學理，亦恆依所結合之罪之
    既、未遂為判準，與基礎罪無涉（最高法院九十二年度臺上
    字第六八三號判決意旨、林山田著刑法各罪論第七二七頁，
    八十五年十月初版再刷及司法院（七八）廳刑一字第一六九
    二號對於刑事法律問題討論之研討結果可資參照）。是被告
    意圖為自己不法之所有，持前開之槍枝至薇薇檳榔攤後，將
    槍枝直指周曉薇，命其交付財物部分，因槍枝依現今社會通
    念，如持之行兇，當足以加害人之生命、身體，自屬兇器之
    一種，是被告前舉自屬著手為加重強盜之犯行，被告復因周
    曉薇未如其所願交付大筆金額，而當場起不確定之殺人故意
    ，而開槍射擊周曉薇致死，其所犯加重強盜與殺人犯行之時
    間、地點緊密銜接，且均在被告實力支配控制之下，自具有
    關連性，雖本件被告實際並未取得財物，是所犯加重強盜罪
    部分，應屬未遂，然被告所犯殺人之部分既已既遂，依首揭
    說明，仍無礙強盜而故意殺人之結合犯成立，故核被告所為
    ，係犯刑法第三百三十二條第一項之強盜而故意殺人罪。本
    件起訴書證據並所犯法條欄部分雖載被告所觸犯者為刑法第
    三百三十二條第四款之罪，然依該起訴書所載之犯罪事實，
    應係觸犯刑法第三百三十二條第一項之罪，且公訴人於原審
    蒞臨時亦當庭更正起訴法條為刑法第三百三十二條第一項（
    見原審卷第77頁），是起訴書所載被告涉犯刑法第三百三十
    二條第四款罪嫌部分，應屬誤載，併此敘明。而被告持有槍
    、彈之目的，即係為遂行其強盜之犯行，業據被告供承在卷
    ，是被告所犯上開二罪間，有方法結果之牽連犯關係，應從
    一重以刑法第三百三十二條第一項強盜殺人罪處斷（最高法
    院九十年度臺上字第一○三五號判決意旨可資參照）。
十一、原審據以論罪科刑，固非無見。惟查被告意在強盜財物，
      然被告持槍彈為之，且已經對被害人射擊，就殺人部分，
      顯係不確定故意，即被告對於以槍彈射擊可能造成殺人之
      構成犯罪之事實，預見其發生；而其發生並不違背其本意
      ，原審卻認定被告有殺人之直接故意，尚有未合。再按物
      之能否沒收，應以裁判時之狀態為準，本案判決時三顆子
      彈均已擊發（一顆被告射擊被害人、一顆與林維玉搶奪時
      擊發、一顆警方試射），僅剩之彈殼、彈頭，已不屬於違
      禁物；而擊發後所遺留之彈殼、彈頭亦係行將廢棄之之物
      ，均無庸宣告沒收，原審全部依刑法第38條第1項第2款宣
      告沒收，亦有未洽。被告上訴意旨否認有殺人之故意，雖
      未足採，但原判決既有前揭可議之處，仍屬無可維持，應
      由本院將原判決撤銷改判。爰審酌被告與周曉薇屬舊識，
      且並無深仇大恨，竟因亟需金錢而起意強盜，持槍前往，
      僅因周曉薇未交付鉅額款項，即遽下手射殺周曉薇，造成
      周曉薇家屬喪失親人之哀痛，起訴檢察官並對被告具體求
      處死刑，惟念及被告於犯後深表後悔，及業與周曉薇之夫
      乙○○達成民事上和解，賠償二百五十萬元並已給付，有
      和解書在卷足憑（見原審卷第36頁），復經被害人夫婿乙
      ○○於本院審理中陳明，被告良知尚未完全泯滅，及其犯
      罪所用之手段、智識程度等一切情狀，本院認檢察官前揭
      求刑顯然過重，爰量處強盜殺人罪之法定最輕本刑無期徒
      刑，並依法宣告褫奪公權終身。扣案之具殺傷力仿ＢＥＲ
      ＥＴＴＡ廠九二ＦＳ型半自動手槍製造之金屬玩具手槍壹
      支（含彈匣壹個，槍枝管制編號0000000000一
      支），為違禁物，應依刑法第三十八條第一項第一款宣告
      沒收之。另扣案完整子彈一顆業經試射而不具殺傷力，該
      子彈與現場查扣之彈殼二顆及彈頭一顆，係行將廢棄之物
      ，無庸宣告沒收。另扣案護目鏡部分係自內向外透視，自
      外向內則不透視之黑色全罩式安全帽、深色衣物及手套，
      僅係被告為免他人認出其真實身份而為裝扮，要非供其犯
      強盜殺人罪所用之物，自無庸宣告沒收之，附此敘明。
十二、至本件公訴意旨另以：被告於九十三年十一月三日向綽號
      「長腳仔」之男子，共計購入前揭手槍一支及子彈八顆，
      是除前揭所述之子彈三顆外，被告另尚持有子彈五顆，因
      認被告就持有子彈五顆部分，亦涉犯有槍砲彈藥刀械管制
      條例第十二條第四項之未經許可持有子彈罪嫌等語。然就
      被告是否另持有子彈五顆乙節，除被告於警詢、偵查中之
      自白外，並無其他證據相佐，況亦無被告所稱之子彈五顆
      扣案可供鑑定，亦無證據證明該五顆子彈具殺傷力。是此
      部分自屬不能證明被告犯罪，惟公訴意旨認此部分與前揭
      論罪科刑部分有實質上一罪關係，故不另為無罪之諭知。
據上論斷，應依刑事訴訟法第369條第1項前段、第364條、第299
條第1項前段、修正前槍砲彈藥刀械管制條例第11條第4項、槍砲
彈藥刀械管制條例第11條第4項第12條第4項，刑法第11前前段、
第2條第1項後段、第332條第1項、第55條、第37條第1項、第38
條第1項第1款，判決如主文。
本案經檢察官許仲瑩到庭執行職務。
中　　華　　民　　國　　94　　年　　10　　月　　19　　日
　　　　　　　　　刑事第九庭    審判長法　官  陳  祐  治
　　　　　　　　　　　　　　　　　    法　官  蔡  聰  明
　　　　　　　 　 　　　　　　　　　　法　官  王  炳  梁
以上正本證明與原本無異。
如不服本判決，應於收受送達後十日內向本院提出上訴書狀，其
未敘述上訴之理由者並得於提起上訴後十日內向本院補提理由書
（均須按他造當事人之人數附繕本）。
                                      書記官  潘  大  鵬
中　　華　　民　　國　　94　　年　　10　　月　　20　　日
附錄：本案論罪科刑法條全文
修正前槍砲彈藥刀械管制條例第11條第4項：
未經許可，持有、寄藏或意圖販賣而陳列第1 項所列槍砲者，處
一年以上七年以下有期徒刑，併科新台幣七百萬元以下罰金。
槍砲彈藥刀械管制條例第12條第4 項：
未經許可，持有、寄藏或意圖販賣而陳列子彈者，處5 年以下有
期徒刑，併科新台幣300 萬元以下罰金。
刑法第332條第1項：
犯強盜罪而故意殺人者，處死刑或無期徒刑。
